---
title: "DApers_basico"
output: rmarkdown::html_vignette
vignette: >
  %\VignetteIndexEntry{DApers_basico}
  %\VignetteEngine{knitr::rmarkdown}
  %\VignetteEncoding{UTF-8}
---

```{r, include = FALSE}
knitr::opts_chunk$set(
  collapse = TRUE,
  comment = "#>"
)
```

Te encajo acá los comandos básicos pa correr esto y verificar que ta too bien

```{r setup}
library(DApers)
```

## Paso 1 importo datos PREVIAMENTE MEJORADOS A MANO

Ya te dije (pedazo de un vejiga) que _ANTES_ de hacer nada, tenés que agarrar el archivo con los datos en formato TT (generalmente guardado en tu cuenta de Drive) y 

+ Editar MANUALMENTE: 
    + Abrir como texto: cambiar 'Diario,' por 'Diario,"' y 'Semanal,' por 'Semanal,"'; agregar lineas con Enter para COMMENTS (fijarse por linea si registro salta 1 linea p'adelante o no)
    + Para cerrar ": ir a Buscar/Reemplazar: Buscar \n Reemplazar con "\n (NO clickear Expresion regular!!)
    + Guardar con separador TAB (Save As >> Edit Filter settings)
+ Usar `{DApers}` para el resto (demora ~30m para archivo _anual_)


## Paso 2 

Uso `importar_tt()` para crear archivo limpio TT para seguir formateando

```{r}
# Archivo 2020
tt20 <- importar_tt("../../../Casa/Personales/Personales/Vigente/Registros/tt2020_xiaomi_1703-3112_corregido.csv")
#tt20 <- importar_tt("../../Casa/Personales/Personales/Vigente/Registros/tt2020_xiaomi_1703-3112_corregido.csv")
#head(tt20)

# Archivo 2021
tt21 <- importar_tt("../../../Casa/Personales/Personales/Vigente/Registros/tt2021_full_xiaomi_corregido.csv",encoding="UTF-8")

```


## Paso 3 

Con archivo TT mejorado en R, hacer este paso previo a convertirlo a formato TS

```{r}
# Archivo 2020
tt20ok <- hms_fch(tt20,formatoFecha='%d/%m/%y',formatoTS=2,exportar=FALSE) #'%d/%m/%Y'
#head(tt20ok)

# Archivo 2021
tt21ok <- hms_fch(tt21,formatoFecha='%d/%m/%y',formatoTS=2,exportar=FALSE) #
```


## Paso 4 

Uso `etiq_rp()` para crear archivo TS (pronto para crear archivo **RP20xx**), levantando previamente las etiquetas vigentes para establecer equivalencia entre TS y TT. _Atento_: pueden faltar etiquetas muy nuevas; editar salidas de `hms_fch()` a mano

```{r}
etiq <- read.delim("../inst/extdata/RP_TablaEtiquetas_150122.csv",fileEncoding="UTF-8")

# Archivo 2020
ts20 <- etiq_rp(tt20ok,tablaEtiq=etiq,nombre="rp2020nueva") 
#Pa que veas como queda...
head(ts20,n=20)

# Archivo 2019
tt19ok <- read.delim("../../../Casa/Personales/Personales/Vigente/Registros/tt2019ok_etiq_rp.txt",dec=",")
ts19 <- etiq_rp(tt19ok,tablaEtiq=etiq,nombre="rp2019nueva")

# Archivo 2021
ts21 <- etiq_rp(tt21ok,tablaEtiq=etiq,nombre="rp2021nueva")


```


## Paso 5: tenemos RP

Usar archivo de salida de `etiq_rp()`, cambiar etiquetas adecuadamente, modificar errores y subir este a planilla Drive

